---
title: "Análise exploratória de dados"
author: "Gabriela Motta, Italo Medeiros, Rafaela Lacerda"
date: "22 de dezembro de 2017"
output:
  html_document:
    toc: true
    theme: journal
    toc_depth: 6
    toc_float:
      collapsed: false
theme: united
highlight: tango
css: styles.css
---


```{r warning=FALSE, message=FALSE, error=FALSE, echo=FALSE}
library(tidyverse)
library(readr)
library(tm)
library(stringr)
```


# Análises descritiva de dados

```{r warning=FALSE, message=FALSE, error=FALSE, echo=FALSE}
links_listas_orgaos <- read_csv("../../data/reclamacoes-raw/links-listas-orgaos.csv")
reclamacoes_raw <- read_csv("../../data/reclamacoes-raw/reclamacoes-raw.csv")
experimento_de_avaliacao <- read_csv("../../data/experimento-avaliacao-humana/experimento-de-avaliacao-tds.csv")
amostra_tds_reclamacoes <- read_csv("../../data/experimento-avaliacao-humana/amostra-tds-reclamacoes.csv")
```

Olhando rapidamente a estrutura dos dados


```{r warning=FALSE, message=FALSE, error=FALSE, echo=FALSE}
glimpse(reclamacoes_raw)
```

```{r warning=FALSE, message=FALSE, error=FALSE, echo=FALSE}
glimpse(links_listas_orgaos)
```

```{r warning=FALSE, message=FALSE, error=FALSE, echo=FALSE}
glimpse(experimento_de_avaliacao)
```

```{r warning=FALSE, message=FALSE, error=FALSE, echo=FALSE}
# Calculando tamanho de reclamações e de títulos

reclamacoes_raw$tam_titulo = nchar(reclamacoes_raw$titulo)
reclamacoes_raw$tam_reclamacao = nchar(reclamacoes_raw$reclamacao)
```

```{r warning=FALSE, message=FALSE, error=FALSE, echo=FALSE}
# Calculando quantidade de palavras

reclamacoes_raw$n_words = str_count(reclamacoes_raw$reclamacao,'\\w+')
```

```{r warning=FALSE, message=FALSE, error=FALSE, echo=FALSE}
# Calculando quantidade de palavras em caixa alta

reclamacoes_raw$n_upperwords = 0
N_UPPERWORDS_COL_INDEX = grep("^n_upperwords$", colnames(reclamacoes_raw))
RECLAMACAO_COL_INDEX = grep("^reclamacao$", colnames(reclamacoes_raw))

for (i in 1:NROW(reclamacoes_raw)) {
    v = str_replace_all(reclamacoes_raw[i,RECLAMACAO_COL_INDEX], "[^[:alnum:]]", " ")
    reclamacoes_raw[i,N_UPPERWORDS_COL_INDEX] = str_count(v, "\\b[A-Z]{2,}\\b")
}
```

```{r echo=FALSE}
# Extraindo nome de órgão

reclamacoes_raw$nome_orgao = 0
LINK_COL_INDEX = grep("^link$", colnames(reclamacoes_raw))
ORGAO_COL_INDEX = grep("^nome_orgao$", colnames(reclamacoes_raw))

for (i in 1:NROW(reclamacoes_raw)) {
    link = str_replace_all(reclamacoes_raw[i, LINK_COL_INDEX], "/", "SLICE")
    link = str_replace_all(link, "-", "UNDERLINE")
    link = str_replace_all(link, "[^[:alnum:]]", "&")
    link = str_replace_all(reclamacoes_raw[i, LINK_COL_INDEX], "SLICE", "/")
    reclamacoes_raw[i, ORGAO_COL_INDEX] = link
    #reclamacoes_raw[i, ORGAO_COL_INDEX] = strsplit(reclamacoes_raw$nome_orgao, "/")
}

pega_nome = function(link) {
    v = strsplit(link, "/")
    return(v[[1]][5])
}

reclamacoes_raw$nome_orgao = sapply(reclamacoes_raw$nome_orgao, pega_nome)
```

```{r warning=FALSE, message=FALSE, error=FALSE, echo=FALSE}
# reclamacoes_raw <- reclamacoes_raw %>% 
#     mutate(
#         comprimento_reclamacao = str_length(reclamacao), 
#         nome_orgao = str_split(link, "/") %>% map_chr(~ .[[5]])
#         )
```


## Análise dos dados

Abaixo, geramos algumas visualizações que nos ajudarão a melhor compreender o comportamento de algumas variáveis de interesse das nossas bases de dados:

### Boxplot do tamanho da reclamação (num de chars)

```{r warning=FALSE, message=FALSE, error=FALSE, echo=FALSE}
reclamacoes_raw %>%
    ggplot() +
    geom_jitter(aes(x=0, y=tam_reclamacao), color = "orange1", width = .3, size = 1, alpha = .5) +
    geom_boxplot(aes(x=0, y=tam_reclamacao), color = "steelblue1", alpha = 0.7, outlier.size = 0) +

    labs(title = "Distribuição do tamanho da reclamação",
        subtitle = "Quantidade de caracteres",
        y ="Quantidade de caracteres") +
    theme_bw() +
    theme(axis.title.x = element_blank()) +
    theme(axis.ticks.x = element_blank()) +
    theme(axis.text.x = element_blank()) +
    theme(legend.position = "none")
```

Nessa distribuição podemos observar que, geralmente, a quantidade de caracteres em uma reclamação está entre 0 e 5000 caracteres. Porém, existem casos em que esse número é bem mais alto, chegando a um máximo de quase 19000 caracteres.

### Boxplot do tamanho da reclamação (num de palavras)

```{r warning=FALSE, message=FALSE, error=FALSE, echo=FALSE}
reclamacoes_raw %>%
    ggplot() +
    geom_jitter(aes(x=0, y=n_words), color = "orange1", width = .3, size = 1, alpha = .5) +
    geom_boxplot(aes(x=0, y=n_words), color = "steelblue1", alpha = 0.7, outlier.size = 0) +

    labs(title = "Distribuição do tamanho da reclamação",
        subtitle = "Quantidade de palavras",
        y ="Quantidade de palavras") +
    theme_bw() +
    theme(axis.title.x = element_blank()) +
    theme(axis.ticks.x = element_blank()) +
    theme(axis.text.x = element_blank()) +
    theme(legend.position = "none")
```

Nessa distribuição observamos que a grande maioria das reclamações possuem entre 0 e 500 palavras. Porém, existem algumas que são mais extensas, alcançando um máximo de aproximadamente 3200 palavras

### Boxplot da quantidade palavras em caixa alta

```{r warning=FALSE, message=FALSE, error=FALSE, echo=FALSE}
reclamacoes_raw %>%
    ggplot() +
    geom_jitter(aes(x=0, y=n_upperwords), color = "orange1", width = .3, size = 1, alpha = .5) +
    geom_boxplot(aes(x=0, y=n_upperwords), color = "deeppink4", alpha = 0.7, outlier.size = 0) +

    labs(title = "Distribuição da quantidade de palavras em caixa alta",
        y ="Quantidade de palavras em caixa alta") +
    theme_bw() +
    theme(axis.title.x = element_blank()) +
    theme(axis.ticks.x = element_blank()) +
    theme(axis.text.x = element_blank()) +
    theme(legend.position = "none")
```

A partir dessa distribuição podemos observar que o número de palavras em caixa alta geralmente é baixo, entre 0 e 25. Porém, existem casos em que esse número se amplia drasticamente, chegando a mais de 150 palavras em caixa alta.

### Boxplot do tamanho da reclamação (num de palavras) por órgão

```{r warning=FALSE, message=FALSE, error=FALSE, fig.height=10, echo=FALSE}
reclamacoes_raw %>%
    ggplot() +
    geom_jitter(aes(x=0, y=n_words), color = "greenyellow", width = .3, size = 1, alpha = 1) +
    geom_boxplot(aes(x=0, y=n_words), color = "brown4", alpha = 0.5, outlier.size = 0) +
    facet_wrap( ~ nome_orgao, ncol = 3) +
    ylim(1, 600) +

    labs(title = "Distribuição do tamanho da reclamação por órgão",
        subtitle = "Quantidade de palavras",
        y ="Quantidade de palavras") +
    theme_bw() +
    theme(axis.title.x = element_blank()) +
    theme(axis.ticks.x = element_blank()) +
    theme(axis.text.x = element_blank()) +
    theme(legend.position = "none")
```

Nessa distribuição podemos ver que muitos órgãos recebem reclamações pequenas, como por exemplo a ANVISA que concentra todas as suas reclamações com menos de 200 palavras. O Ministério das Comunicações recebe as maiores reclamações, sendo 25% entre 300 e 600 palavras.

### Boxplot da quantidade de palavras em caixa alta por órgão

```{r warning=FALSE, message=FALSE, error=FALSE, fig.height=10, echo=FALSE}
reclamacoes_raw %>%
    ggplot() +
    geom_jitter(aes(x=0, y=n_upperwords), color = "darkblue", width = .3, size = 1, alpha = 1) +
    geom_boxplot(aes(x=0, y=n_upperwords), color = "gold3", alpha = 0.7, outlier.size = 0) +
    facet_wrap( ~ nome_orgao, ncol = 3) +
    #ylim(1, 600) +

    labs(title = "Distribuição da quantidade de palavras em caixa alta por órgão",
        y ="Quantidade de palavras") +
    theme_bw() +
    theme(axis.title.x = element_blank()) +
    theme(axis.ticks.x = element_blank()) +
    theme(axis.text.x = element_blank()) +
    theme(legend.position = "none")
```

Aqui vemos que o número de palavras em caixa alta por reclamação é baixo, sendo os outliers as reclamações que possuíam todas as palavras em caixa alta. Enquanto a maioria dos órgãos concentra todas as reclamações em uma quantidade de palavras em caixa alta abaixo de 10, o Ministério da Saúde possui 50% das reclamações com cerca de 25 palavras em caixa alta.

```{r warning=FALSE, message=FALSE, error=FALSE, echo=FALSE}
big_df = amostra_tds_reclamacoes %>% select(id, titulo) %>%
    filter(id %in% experimento_de_avaliacao$id_reclamação) %>%
    left_join(experimento_de_avaliacao, by=c('id' = 'id_reclamação')) %>%
    select(-mat_avaliador) %>%
    left_join(reclamacoes_raw, by=c('titulo' = 'titulo'))
```

### Mediana da insatisfação por reclamação

```{r warning=FALSE, message=FALSE, error=FALSE, echo=FALSE}
mediana_insatisfacao = big_df %>%
    group_by(id) %>%
    summarise(mediana_ins = median(insatisfação))

mediana_insatisfacao %>%
    ggplot() +
    geom_point(aes(x=reorder(id, mediana_ins), y=mediana_ins), color = "darkblue", width = .3, size = 1, alpha = 1) +
    #ylim(1, 600) +

    labs(title = "Mediana da insatisfação por reclamação", 
         subtitle = "Reordenação do eixo x por valor de mediana", y ="Mediana", x="Reclamacao") +
    theme_bw() +
    theme(axis.ticks.x = element_blank()) +
    theme(axis.text.x = element_blank())+
    theme(legend.position = "none")
```

A partir do gráfico, podemos concluir que mais de 50% das reclamações teve uma mediana entre 3 e 5. Mostrando que, geralmente há um nível considerável de insatisfação entre as reclamações.
Além disso, nota-se que nas reclamações cuja mediana foi 5, os avaliadores deram nota máxima em, pelo menos, 50% das reclamações. Analogamente, podemos afirmar que naquelas em que a mediana foi 1, pelo menos, 50% dos avaliadores deram nota mínima.


### Distribuição do valor da insatisfação por órgão

```{r warning=FALSE, message=FALSE, error=FALSE, fig.height=10, echo=FALSE}
big_df %>%
    ggplot() +
    geom_jitter(aes(x=0, y=insatisfação), color = "darkblue", width = .3, size = 1, alpha = 1) +
    geom_boxplot(aes(x=0, y=insatisfação), color = "mediumpurple", alpha = 0.5, outlier.size = 0) +
    facet_wrap( ~ nome_orgao, ncol = 3) +
    #ylim(1, 600) +

    labs(title = "Distribuição do valor da insatisfação por órgão",
        y ="Valor de insatisfação atribuído por aluno/a") +
    theme_bw() +
    theme(axis.title.x = element_blank()) +
    theme(axis.ticks.x = element_blank()) +
    theme(axis.text.x = element_blank()) +
    theme(legend.position = "none")
```

Nestes gráficos podemos perceber que alguns órgãos concentram reclamações em torno de um certo grau de insatisfação, como é o caso do Ministério da Saúde que possui 50% das reclamações de grau 5. O Ministério da Fazenda chama a atenção por concentrar quase todos os valores no grau 3. A Agência Nacional de Petróleo, Gás Natural e Biocombustível possui os dados mais uniformes, sendo 50% entre 1 e 3, e 50% entre 3 e 5.
