---
title: "Análise da precisão"
output: html_notebook
---

```{r warning=FALSE, message=FALSE, error=FALSE}
library(tidyverse)
library(here)
library(modelr)
library(broom)
library(tm)
library(tidytext)
theme_set(theme_bw())
```

## Os dados

```{r warning=FALSE, message=FALSE, error=FALSE}
reclamacoes_raw = read_csv(here("data/reclamacoes-raw/reclamacoes-raw.csv"))
avaliacoes_raw = read_csv(here("data/avaliacoes/avaliacoes-20180222.csv"))
sentimentos = read_csv(here("data/sentimentos/sentimento.csv"))
```

```{r warning=FALSE, message=FALSE, error=FALSE, echo=FALSE}
calc_n_upperwords = function(reclamacao) {
    words = str_replace_all(reclamacao, "[^[:alnum:]]", " ")
    n_upperwords = str_count(words, "\\b[A-Z]{2,}\\b")
    return(n_upperwords)
}

reclamacoes_raw = reclamacoes_raw %>% 
    mutate(id = 1:n(), 
           comprimento_reclamacao = str_length(reclamacao), 
           nome_orgao = str_split(link, "/") %>% map_chr(~ .[[5]]),
           n_upperwords = sapply(reclamacao, calc_n_upperwords))

stopwords = stopwords("pt")
palavra_a_palavra = reclamacoes_raw %>%
    select(id, reclamacao) %>% 
    unnest_tokens(word, reclamacao) %>%
    filter(! word %in% stopwords) %>%
    mutate(word = tolower(word)) %>%
    group_by(id) %>%
    summarise(s_stopwords = n())

reclamacoes_raw = reclamacoes_raw %>% 
  left_join(palavra_a_palavra, by = c("id" = "id")) 

reclamacoes_raw$n_stopwords = reclamacoes_raw$comprimento_reclamacao - reclamacoes_raw$s_stopwords
```

`reclamacoes_l` tem um formato long em vez de wide (explicado [aqui](https://sejdemyr.github.io/r-tutorials/basics/wide-and-long/)).

```{r warning=FALSE, message=FALSE, error=FALSE}
avaliacoes = avaliacoes_raw %>% 
    group_by(id_reclamação) %>% 
    summarise(insatisfação = median(insatisfação), 
              avaliadores = n())

reclamacoes = reclamacoes_raw %>% 
    inner_join(avaliacoes, by = c("id" = "id_reclamação")) %>% 
    left_join(sentimentos, by = "id")

reclamacoes_l = reclamacoes %>%  
    select(-palavras_op30, -palavras_sent) %>% 
    gather(key = "lexico", 
           value = "polaridade", 
           sentimento_op30, sentimento_sent)

reclamacoes_l = reclamacoes_l %>%
    mutate(lexico_id = ifelse(lexico == "sentimento_op30", 0, 1))

```

Converte polaridades para escala 0-5

```{r warning=FALSE, message=FALSE, error=FALSE}
reclamacoes_l = reclamacoes_l %>%
    group_by(lexico) %>%
    mutate(polaridade_normalizada = round(
        (polaridade-min(polaridade))/(max(polaridade)-min(polaridade)) * 5,
        digits=2
    )) 
```

Calcula o erro por reclamação

```{r warning=FALSE, message=FALSE, error=FALSE}
reclamacoes_l = reclamacoes_l %>% 
    mutate(erro = sqrt((insatisfação - polaridade_normalizada)**2))
```


## EDA

Inicial. Faça os gráficos a mais que achar necessário para entender os dados que temos de resultado.

```{r}
reclamacoes %>% 
    ggplot(aes(x = sentimento_op30, y = sentimento_sent)) + 
    geom_abline(slope = 0.5, intercept = -0.5, color = "grey") +
    geom_count(alpha = .7) 
```

```{r}
reclamacoes_l %>%
    ggplot(aes(x = insatisfação, y = polaridade_normalizada, group = insatisfação)) +
    geom_jitter(alpha = .7)  +
    facet_wrap(~ lexico)

reclamacoes_l %>% 
    ggplot(aes(x = insatisfação, y = erro, group = insatisfação)) + 
    geom_jitter(alpha = .5, width = .04, height = .04)  +
    facet_wrap(~ lexico)
```


## Há relação entre o léxico e a precisão/erro?

Agora um modelo para responder sua pergunta.

```{r}
modelo = lm(erro ~ n_stopwords + n_upperwords, data = reclamacoes_l)

tidy(modelo, conf.int = TRUE, conf.level = 0.95)
glance(modelo)
#plot(modelo)
```

**Dica** - o texto de resultado que queremos produzir é algo como: 

Regressão múltipla foi utilizada para analisar se VarIndep1 e VarIndep2 tem uma associação significativa com o erro na estimativa de instatisfação da reclemação. Os resultados da regressão indicam que um modelo com os 2 preditores no formato Erro = XXX.VarIndep1 + YYY.VarIndep2 explicam XX,XX% da variância da variável de resposta (R2 = XX,XX). VarIndep1, medida como/em [unidade ou o que é o 0 e o que é 1] tem uma relação significativa com o erro (b = [yy,yy;  zz,zz], IC com 95%), assim como VarIndep2 medida como [unidade ou o que é o 0 e o que é 1] (b = [yy,yy;  zz,zz], IC com 95%). O aumento de 1 unidade de VarIndep1 produz uma mudança de...

